# 出售和处置的区别？

提问人：yafang990742070 时间：2018-04-03 22:03:32
老师们，请问出售一项资产和处置一项资产有什么区别吗？我实在想不通，但是我的领导告诉我是有区别的，请举例说明吗？求助求助

回答人：chenyiwei
两者含义接近，但处置的范围大于出售。例如，出售一般是指为了获取货币形式的对价；处置还包括换取非货币形式的对价（如非货币性资产交换）等。